# 新租赁准则请教

提问人：pengcanzhong 时间：2021-03-30 10:33:05
请教陈版，按照新租赁准则，已经购买了租赁物并且入库起租，但是承租方还要对租赁物进行建安和调试，应用指南说是要从起租当月对使用权资产计提折旧，但实际并未达到预定可使用状态，是否还是要入库当月计入使用权资产折旧？另外安装过程需要花费的人工费和一些零部件成本应该计入哪里？以前是计入在建工程后跟租赁物一起转入固定资产，现在产生的建安费用需要怎么计入资产价值，求助

回答人：chenyiwei
1 、使用权资产和固定资产一样，同样是在租赁资产达到预定可使用状态时起计提折旧。
2 、安装过程需要花费的人工费和一些零部件成本，不属于租赁合同涵盖范围的，可确认为长期待摊费用，在合理的年限内（例如与使用权资产折旧年限相同）摊销。